【裁判字號】    94,訴,1835
【裁判日期】    950120
【裁判案由】    毒品危害防制條例
【裁判全文】
臺灣高雄地方法院刑事判決              94年度訴字第1835號
公  訴  人  臺灣高雄地方法院檢察署檢察官
被      告  乙○○
                    (另案
上列被告因違反毒品危害防制條例案件，經檢察官提起公訴（94
年度毒偵字第3909號），及移送併辦 (94年毒偵6922號、94年毒
偵9434) ，被告就被訴事實為有罪之陳述，合議庭裁定由受命法
官獨任依簡式審判程序審理，判決如下：
    主  文
乙○○連續施用第一級毒品，處有期徒刑捌月；扣案之海洛因壹
小包 (淨重零點陸陸公克，空包裝重零點貳肆公克)、 含海洛因
殘渣空包袋壹個、塑膠鏟子壹支、注射針筒壹拾參支、吸管壹支
，沒收銷燬之；止血帶壹條，沒收之。又施用第二級毒品，處有
期徒刑參月。應執行有期徒刑拾月。扣案之海洛因壹小包 (淨重
零點陸陸公克，空包裝重零點貳肆公克)、 含海洛因殘渣空包袋
壹個、塑膠鏟子壹支、注射針筒壹拾參支、吸管壹支，沒收銷燬
之；止血帶壹條，沒收之。
    事  實
一、乙○○前因施用毒品案件，經本院裁定強制戒治，於93年6
    月8 日執行完畢釋放，並由台灣高雄地方法院檢察署以93年
    度戒毒偵字第904 號不起訴處分確定。詎仍不知悔改，於上
    開強制戒治執行完畢釋放後5 年內，復基於施用第一級毒品
    海洛因之概括犯意，自93年8 月25日起至94年11月14日上午
    6 時止，先後在其友人馬志傑位於高雄縣鳳山市○○○路
    105 巷12之5 號3 樓住處及高雄市三民區○○○ 路211 號佳
    宏飯店620 室等地，以將海洛因粉末放入針筒再摻水稀釋注
    射施打之方式連續施用海洛因多次；另基於施用第二級毒品
    甲基安非他命之犯意，於同年4 月7 日上午9 時許，在其友
    人馬志傑上述住處，以將甲基安非他命置於玻璃球上燒烤吸
    取煙氣方式施用甲基安非他命1 次 (起訴書所載被告施用海
    洛因及安非他命之時間、地點、次數、方法，或係有誤，或
    漏未記載，均更正、補充如上)。 嗣分別於94年4 月7 日下
    午5 時許、同年7 月23日凌晨零時40分、同年11月14日上午
    10 時45 分許，為警方查獲，並扣得其所有之海洛因1 小包
     (淨重0.66公克，空包裝重0.24公克)、 含海洛因殘渣之空
    包袋1 個、暨其所有供其施用並均含海洛因殘渣之塑膠鏟子
    1 支、注射針筒13支、吸管1 支；及其所有之止血帶1 條 (
    起訴書所載上開扣案物之名稱，有部分稍有出入，均更正如
    上)， 並採集乙○○之尿液送驗，因呈現嗎啡及甲基安非他
    命陽性反應，始悉上情。
二、案經高雄縣政府警察局鳳山分局報告台灣高雄地方法院檢察
    官偵查起訴，暨高雄市政府警察局新興分局及三民第一分局
    分別報請同署檢察官偵查後移送併辦。
     理  由
一、被告所犯係死刑、無期徒刑、最輕本刑為3 年以上有期徒刑
    以外之罪，其於準備程序就前揭被訴事實為有罪之陳述，經
    受命法官告知簡式審判程序之旨，並聽取其與公訴人之意見
    後，本院合議庭認無不得或不宜改依簡式審判程序進行之處
    ，爰依刑事訴訟法第273 條之1 第1 項、第284 條之1 ，裁
    定本件由受命法官獨任進行簡式審判程序，合先敘明。
二、上揭事實，業據被告於本院審理中坦承不諱，且其於警方查
    獲時所採集之尿液，經送檢驗結果，分別呈第一級毒品海洛
    因代謝後嗎啡及甲基安非他命之陽性反應，此有尿液採證代
    碼對照表、濫用藥物尿液檢驗報告等在卷可憑；另扣案之疑
    似海洛因粉末1 小包 (含空包袋1 個)及 海洛因殘渣袋1 個
    ，經送往法務部調查局鑑定結果，確含第一級毒品海洛因成
    分，此有該局鑑定通知書2 紙在卷可佐 (見本院卷第22頁、
    143 頁)， 又扣案為被告所有供其施用海洛因之塑膠鏟子1
    支、注射針筒13支、吸管1 支，經送高雄醫學大學附設中和
    醫院檢驗結果，亦呈海洛因之嗎啡之陽性反應，有該醫院檢
    驗報告共5 紙在卷供參 (見本院卷第132 、13 3頁；150 至
    152 頁)， 足認被告上開自白確與事實相符，洵堪採信。又
    被告前因施用毒品案件，經裁定送強制戒治後，於93年6 月
    8 日執行完畢釋放，有臺灣高雄地方法院檢察署刑案資料查
    註紀錄表及臺灣高等法院被告前案紀錄表各1 份可參，被告
    於強制戒治執行完畢釋放後5 年內，有施用第1 級、第2級
    毒品之行為，核符毒品危害防制條例第23條第2 項之規定，
    其事證明確，依法應予論科。。。
三、查海洛因、甲基安非他命，分別為毒品危害防制條例第2 條
    第2 項第1 款及第2 款所稱之第一級毒品及第二級毒品，核
    被告施用海洛因及甲基安非他命之行為，係分別犯該條例第
    10條第1 項、第2 項之施用第一級毒品罪及施用第二級毒品
    罪。被告持有海洛因、甲基安非他命後，進而施用，其持有
    之低度行為，應分別為施用之高度行為所吸收，均不另論罪
    。又被告先後多次施用第一級毒品之行為，時間緊接，犯罪
    構成要件相同，顯係基於概括犯意反覆為之，為連續犯，應
    依刑法第56條之規定，論以一罪，並加重其刑。又其所犯施
    用第一級毒品罪與第二級毒品兩罪，犯意各別、行為互殊，
    應予分論併罰。再移送併辦部分 (即被告自94年4 月7 日凌
    晨3 時起至同年11月14日上午6 時止連續施用海洛因部分)
    ，與起訴部分 (即自93年8 月25日起至94年4 月7 日止連續
    施用海洛因部分)有 連續犯之裁判上一罪關係，為起訴效力
    範圍所及，本院自應併予審理。爰審酌被告曾因施用毒品，
    經強制戒治執行完畢釋放後，仍不知悔改警惕，猶繼續施用
    毒品，暨犯後坦承犯行，與施用毒品為自戕行為及對社會危
    害性等一切情狀，分別量處如主文所示之刑，並定其應執行
    之刑，以資懲儆。
四、末按查獲之第一、二級毒品及專供製造或施用第一、二級毒
    品之器具，不問屬於犯人與否，均沒收銷燬之，毒品危害防
    制條例第18條第1 項前段定有明文。經查：(一)扣案海洛因粉
    末1 小包 (含空包裝袋1 個)及 殘渣袋1 個，經檢驗結果，
    均或係毒品海洛因，或係含係極微量之毒品海洛因殘留而無
    法析離，均應整體視同毒品海洛因，沒收銷燬之；(二)另塑膠
    鏟子1 支、注射針筒13支、吸管1 支，經鑑定結果，亦均含
    海洛因嗎啡反應，依毒品危害防制條例第18條第1 項前段之
    規定，不問屬於犯人與否，均宣告沒收銷燬之。至鑑驗所耗
    損之毒品，既已滅失，自無庸宣告沒收銷燬。(三)至扣案為被
    告所有供其施用海洛因用之止血帶1 條，經鑑定結果，雖無
    海洛因之陽性反應，然既為被告所有供犯罪所用之物，業據
    被告供明在卷，依刑法第38條第1 項第2 款規定，併予宣告
    沒收。
五、據上論斷：依刑事訴訟法第299 條第1 項前段、第273 條之
    1 第1 項前段，毒品危害防制條例第10條第1 項、第2 項、
    第18條第1 項前段，刑法第11條、第56條、第51條第5 款、
    第38條第1項第2款，判決如主文。
六、如不服本判決，應自判決送達之翌日起10日內，向本院提出
    上訴狀。
本案經檢察官甲○○到庭執行職務。
中    華    民    國     95     年     1     月  20   日
                  刑事第十三庭  法  官  張金柱
以上正本證明與原本無異。
如不服本判決，應於收受送達後10日內向本院提出上訴書狀。
（須附繕本）
中    華    民    國    95    年    1     月    23    日
                                書記官  蘇  豫
附錄本案論罪科刑之法條
毒品危害防制條例第10條施用第一級毒品者，處六月以上五年以
下有期徒刑。
施用第二級毒品者，處三年以下有期徒刑。


司法院資訊處製作；財團法人民間司法改革基金會備份。
